臺灣苗栗地方法院民事判決　　　　　　　99年度重訴字第55號
原　　　告　李國榮　　民國83.
兼上一人
法定代理人　李建賢盧登妹之承.
原　　　告　李佩容盧登妹之承.
被　　　告　張秋鳳
訴訟代理人　邱炎浚律師
上列當事人間請求侵權行為損害賠償事件，經本院刑事裁定移送
本院審理，本院於100 年12月15日言詞辯論終結，判決如下：
    主  文
原告之訴及假執行之聲請均駁回。
訴訟費用由原告負擔。
    事實及理由
壹、程序方面
一、原告李國榮係被害人李俊廣之子，於民國88年8 月28日出生
    ，為未成年人，其於被害人李俊廣死亡後，其祖母盧登妹被
    選任為其監護人，並以其法定代理人身分於98年11月16日代
    理原告李國榮提起本件訴訟。嗣盧登妹於99年1 月14日死亡
    ，並本院事法庭以99年度監字第30號協議筆錄協議對原告李
    國榮之親權行使及負擔由原告李建賢任之，此有上開99年度
    監字第30號協議筆錄影本1 份在卷可稽。李建賢並聲明承受
    訴訟。是原告李國榮部分之訴訟自應由被告李建賢續行代理
    訴訟。
二、另訴外人盧登妹於起訴後之99年1 月14日死亡，有其死亡證
    明書影本在卷可稽。而原告李建賢、李佩容為其繼承人，有
    其等之戶籍謄本在卷可稽。其等並於99年5 月6 日具狀聲明
    承受，依法自應准許。
貳、實體方面
一、原告起訴主張：
  (一)被告於98年6 月7 日13時43分許，駕駛車牌號碼LY-1441 號
    自用小貨車，沿苗栗縣頭份鎮○○路由北往南方向，行駛於
    該路段內線快車道上，行經中華路與中華路1231巷交岔路口
    時，本應注意車前狀況，並隨時採取必要之安全措施，以避
    免危險發生，並應按規定之速度行駛，而當時天候晴、日間
    自然光線、柏油路面乾燥、無缺陷、無障礙物、視距良好，
    並無不能注意之情事，竟疏未注意車前狀況，而貿然超速直
    行，適有被害人李俊廣騎乘自行車，沿中華路1231巷由西往
    東方向直行，途經上開路口，被告以其駕駛之上開自小貨車
    左前車頭乃撞擊被害人李俊廣左側身體及其騎乘之自行車左
    側車身，致被害人李俊廣人車倒地，而受有頭部外傷併嚴重
    腦挫傷、左側硬膜下出血、蜘蛛網膜下出血、合併腦幹功能
    喪失等傷害，經送醫急救，仍於98年6 月9 日17時59分許，
    因嚴重腦挫傷、腦水腫合併中樞神經衰竭死亡。
  (二)按因犯罪而受損害之人，於刑事訴訟程序得附帶提起民事訴
    訟，對於被告及依民法負賠償責任之人，請求回復其損害，
    刑事訴訟法第487 條第1 項定有明文。訴外人盧登妹係被害
    人之母親，原告李國榮係被害人之子。依民法第184 條、第
    1 、2 項、第192 條第1 、2 項及第195 條1 、3 第等規定
    ，請求被告賠償原告所支付之醫療、喪葬費用、扶養費及非
    財產上之損害。
  (三)正常開車30、40公里時速沒有說不能煞車的，這種狀況應該
    閃避的過，且被告沒有任何動作。又被害人送到醫院的時候
    醫生告訴我們，這種撞擊是很嚴重的撞擊，不是輕微的撞到
    而已，被害人確實是闖紅燈，但是被告百分之百沒有責任，
    這是讓我們沒有辦法接受。被告在偵訊中說，看到被害人緊
    急煞車就撞到了，既然緊急煞車，為何走了十七公尺，且地
    上完全沒有煞車痕跡。被害人從路口出來到被撞到有4 秒時
    間，被告應該有足夠的時間可以踩煞車。
  (四)依據案發前監視器現場相片4 張所示，車禍發生前一、二秒
    ，有一部白色摩托車從巷口出來，橫越中華路，從螢幕上出
    現到螢幕上消失也花了三秒鐘，腳踏車能比他更快嗎？所以
    被害人腳踏車過馬路的時間應該超過3 秒，被告應該可以看
    到而且來得及反應。且既然車禍前有其他摩托車經過，被告
    就應該就要適時減速，怎麼可能在5 秒後撞到了以後才看到
    被害人。我們認為被告在高院上訴理由證3 號畫的圖與現場
    有些不一樣，50秒時候被害人已經超出烤鴨店招牌，被告所
    畫的圖是被害人還沒有到招牌，還沒有出現在馬路上。人只
    要擋住招牌的話，依照錄影翻拍照片三，50秒的時候被害人
    車已經擋住招牌，那時被害人已經超出招牌，到了馬路上了
    ，出現在被告的行車方向視線內，被告應該可以看得到。到
    被告撞擊被害人之53秒、54秒時，被告應有相當的時間可以
    充分反應。被告在警訊及偵查中都說，她車速3 、40，車子
    右前保險桿撞到被害人，但是後來證實是左前保險桿撞到的
    ，所以被告所說的車速30、40是不實在的。
  (五)被告應負責之侵權行為損害賠償各項目說明如后：
    (1)訴外人盧登妹部分訴外人盧登妹支付被害人醫療費用
      15,000元。
      訴外人盧登妹支付被害人喪葬費用500,000元。
      訴外人盧登妹年紀65歲，依一般女人平均年齡為80歲及
        訴外人盧登妹可向子女請求費費每月為2 萬元，共25年
        ，即2 萬×12×15＝360 萬元，訴外人盧登妹有3 個子
        女，故被害人李俊廣對盧登妹應負擔3 分之1 扶養費
        120 萬元。
      斟酌兩造之身份、地位、經濟狀況，訴外人盧登妹對被
        告請求250 萬元之慰撫金。
    (2)原告李國榮部分原告李國榮目前只有15歲，且在就學，
      中因此可請求扶養費至20歲止。依現在之物價指數來論，
      每月25,000元計算，職是從年7 月開始至103 年8 月止，
      共計5 年5 月，原告可向被告請求之扶養費為1,625,000
      元。
      斟酌兩造之身份、地位、經濟狀況，原告李國榮對被告
        請求250 萬元之慰撫金。
  (六)並聲明：(1)被告應給付原告李國榮4,125,000 元及自起訴狀
    繕本送達翌日起至清償日止，按同年利率百分之五計算之利
    息。(2)被告應給付原告李建賢、李佩容4,215,000 元及自起
    訴狀繕本送達翌日起至清償日止，按同年利率百分之五計算
    之利息。(3)原告願供擔保，請准予宣告假執行。
二、被告答辯略以：
  (一)被害人於98年6 月17日13時43分許騎乘自行車，在苗栗縣頭
    份鎮○○路與中華路1231巷交岔路口與被告駕駛車牌號碼LY
    -1441 號自用小貨車發生碰撞，致被害人死亡一事，係屬事
    實。
  (二)惟本件車站發生之係被害人騎乘自行車自中華路1231巷跨越
    中華路時，未遵守禁行號誌，突然闖越紅燈，致當時正綠燈
    而行駛中華路內側車道之被告於發現時，猝不及閃避所致。
    本件肇事原因全在闖越紅燈之被害人，被告並無任何過失。
    此有汽車事故鑑定委員會、覆議委員會及國立交通大學鑑定
    書可證。而被告亦經台灣高等法院台中分院刑事庭判決無罪
    確定在案。
  (三)另有關原告請求損害賠償數額部分，其中：
    (1)醫藥費用及喪葬費用部分，原告均未提出證據證明。
    (2)扶養費用部分：
      原告李國榮主張每月25,000元之扶養費顯然偏高，應依
        財政部所定98年度扶養親屬寬減額每年82,000元計算。
        再原告李國榮尚有母親存在，其母親應與被害人各負擔
        二分之一扶養費用。故超過此部分之請求為無理由。
      訴外人盧登妹主張每月2 萬元之扶養費，亦屬偏高，應
        依上述98年度扶養親屬寬減額每年82,000元計算。再者
        ，盧登妹已死亡，則其逝世後顯已不存在扶養費之問題
        。故超過此部分之請求為無理由。
    (3)慰撫金部分，原告各請求250 萬之精神慰撫金，顯然偏高
      ，應予減低。
    (4)本件事故縱認被告有過失，惟事故發生之最主要原因端在
      被害人酒後違規闖越紅燈，被告過失責任至為輕微，則其
      合理比例應係被害人應分擔百分之95，被告僅應分擔百分
      之5 ，始為公允。
    (5)原告於事故發生後業已領取強制第三人責任保險金150 萬
      元。
  (四)並聲明：(1)原告之訴及假執行聲請均駁回。(2)如為被告不利
    判決，請准供擔保宣告免為假執行。
三、法院之判斷：
  (一)原告主張被告於上開時間、地點，駕駛前開自用小貨車，沿
    苗栗縣頭份鎮○○路由北往南方向，行駛於該路段內線快車
    道上，本欲前往其任職之造橋收費站上班，途經中華路與中
    華路1231巷交岔路口時，適因被害人騎乘自行車沿中華路
    1231巷由西往東方向直行，闖越紅燈行經上開路口，乃遭被
    告駕駛之上開自小貨車左前車頭撞擊其左側身體及自行車左
    側車身，致被害人之人車倒地，而受有頭部外傷併嚴重腦挫
    傷、左側硬膜下出血、蜘蛛網膜下出血、合併腦幹功能喪失
    等傷害，經送醫急救，仍於98年6 月9 日下午5 時59分許，
    因嚴重腦挫傷、腦水腫合併中樞神經衰竭死亡等情，為兩造
    所不爭執，並有道路交通事故現場圖、道路交通事故調查報
    告表(一)、(二)各1 紙、現場照片12張、國防醫學院三軍總醫院
    附設民眾診療服務處診斷證明書、財團法人為恭紀念醫院乙
    種診斷證明書、臺灣苗栗地方法院檢察署相驗筆錄、相驗屍
    體證明書、檢驗報告書、相驗照片各1 份、及苗栗縣警察局
    頭份分局現場勘查報告暨案發現場監視器錄影翻拍照片、採
    證照片等附台灣苗栗地方法院檢察署98年度相字第247 號卷
    可資佐證，自堪信原告上開主張為真正。
  (二)又本件經本院刑事庭於99年2 月11日當庭勘驗案發現場之監
    視器錄影光碟，勘驗結果為：「(1)錄影時間１３時４３分２
    １秒前，中華路南下車道有車輛停等」、「(2)１３時４３分
    ２１秒時，中華路南下車道之車輛開始起動」、「(3)被害人
    之自行車於１３時４３分４８秒時出現在畫面上，１３時４
    ３分４９秒至路口沒停、繼續往前直行」、「(4)被告之自小
    貨車於１３時４３分５２秒時，在中華路南下車道出現」、
    「(5)１３時４３分５３秒時，二車交會發生撞擊，自小貨車
    的左前車頭撞擊自行車的左側，１３時４３分５４秒時，被
    害人摔倒在地，自小貨車於１３時４３分５７秒完全停止」
    、「(6)撞擊後中華路雙向之車輛繼續行駛，至１３時４４分
    １８秒時，中華路南下車道之車輛才停止」，以上各情亦有
    原審法院之勘驗筆錄附卷可佐（見本院98年度交易字第167
    號卷【以下稱本院刑事卷】第64頁）。依據上開勘驗結果所
    示之苗栗縣頭份鎮○○路與中華路1231巷路口之車輛啟動、
    行進、停止等狀況予以觀察，應可認定在１３時４３分２１
    秒至１３時４４分１８秒之間，苗栗縣頭份鎮○○路南下車
    道之號誌應為綠燈，而與其交岔之該路1231巷之號誌則為紅
    燈無訛。臺灣省竹苗區車輛行車事故鑑定委員會亦同此認定
    ，有該會於99年1 月11日日以竹苗鑑980702字第099530
    0060號函所檢送之鑑定意見書１份在卷可憑（見本院刑事卷
    第31頁）。是本件被告駕駛自小貨車撞擊被害人之時，被告
    確係遵循綠燈號誌前行，而被害人確有違規闖越紅燈而進入
    被告駕車行駛之路線，此部分事實應堪認定。
  (三)再者，本件被告於上開刑事案件警、偵、審中，均供稱其在
    車禍發生之前，駕車行駛於上開路段之內側車道之時速約30
    至40公里。而依據卷內之道路交通事故調查報告表，顯示該
    處之行車速限為時速50公里。亦即依據被告之供述，其在車
    禍發生當時，並無駕車超速之違規。就此部分，刑事案件公
    訴人在起訴書亦未指訴被告有駕車超速之違規情事。雖然原
    告於刑事案件及本件審理期間，以車禍發生之後，被告所駕
    駛之自小貨車尚往前行駛達17.3公尺始完全停下及被害人傷
    勢嚴重等情，指訴被告當時駕車應有超速。惟查：
    (1)上開17.3公尺並非煞車痕跡，無法憑以換算被告當時之駕
      車速度。再如以被告行駛之路段，其行車速限為每小時50
      公里換算，1 秒之行車距離約可達13.9公尺。如依據臺灣
      省竹苗區車輛行車事故鑑定委員會上開鑑定意見書中，所
      載美國北佛羅里達州立大學警察科技管理學院於事故重建
      分析所採用之1.6 秒反應時間（含觸發、感知、判斷、鬆
      開油門、踩煞車、開始有效煞車），在行車速限為每小時
      50公里之情形下，其反應距離即約需22.24 公尺。又如依
      據被告於警、偵、審中所供述之行車速限為每小時30至40
      公里換算，其反應距離亦需13.3至17.7公尺（此尚不含所
      需之煞車距離為5 至9 公尺）。審酌上情，本案被告於此
      次車禍撞擊發生後，縱使尚有往前行駛17.3公尺才完全停
      下，亦符合事理，尚不足推斷被告當時有超速行駛之違規
      情事。又本件經台灣高等法院台中分院（以下簡稱台中高
      分院）刑事庭再囑請國立交通大學依據案發現場之監視器
      錄影光碟且派員至現場勘察，對被告當時之行車時速為鑑
      定結果，國立交通大學亦於100 年6 月1 日以交大管運字
      第1001005100號函覆稱：「經詳細檢視旨揭案件卷附之現
      場監視影像，並製作定格畫面，且派員至現場勘察，發現
      肇事車輛在錄影畫面邊緣，影像清晰度欠佳，難以設定現
      地參考標的作為尺寸估算基礎，恕本校無法進行肇事車輛
      速度推估」等情（見台中高分院卷宗第113 頁）。綜上，
      本件並無證據證明被告於車禍發生當時有超速行駛之情事
      。原告主張被告於車禍發生時有超速行駛一節，尚難認定
      。
  (四)又原告雖主張被告有疏未注意車前狀況，未隨時採取必要之
    安全措施以避免危險發生之過失。惟查：
    (1)證人即案發現場處理警員根世雲於台中高分院審理時，已
      經證實被害人行進之中華路1231巷巷口，其巷口靠北一側
      確實緊臨一間烤鴨店（見台中高分院卷宗第87頁）。此部
      分事實，及上開烤鴨店之遮棚及招牌確有向外延伸之事實
      ，並有上開證人於案發之後在現場所拍攝之照片（見偵卷
      第22、80頁）及被告在台中高分院審理時所提出之現場照
      片10張（見台中高分院卷宗第16至20頁）在卷可稽。依據
      上開照片所攝情景，被告辯稱：被害人於１３時４３分４
      ９秒騎自行車至巷口之時，伊從行駛之南下內側車道上，
      因視線受到巷口烤鴨店招牌、遮棚之遮蔽，根本無法看見
      巷內之被害人乙情，自非不可採信。又依據本院刑事庭勘
      驗筆錄，本案被害人係於１３時４３分４９秒騎自行車至
      巷口，於１３時４３分５３秒在被告駕車行駛之中華路南
      下內側車道與被告所駕駛之車輛交會發生撞擊（自小貨車
      之左前車頭撞擊至自行車之左側）。而在１３時４３分４
      ９秒至１３時４３分５３秒之間，被害人騎乘自行車所在
      位置為何，本院刑事庭上開勘驗筆錄雖記載：「１３時４
      ３分４９秒至路口沒停、繼續往前直行」。惟依據苗栗縣
      警察局頭份分局之現場勘查報告，則係記載被害人係於１
      ３時４３分５０秒從巷口騎出（見相驗卷宗第72頁）。又
      如依據上開案發現場之監視器錄影光碟翻拍照片，亦顯示
      被害人於１３時４３分５１秒有與另部白色人車相錯，當
      時被害人尚在路邊之斑馬線上，尚未闖越中華路（見台中
      高分院卷宗第22頁），而在１３時４３分５２秒之監視器
      錄影光碟翻拍照片，顯示被害人已跨越該斑馬線，闖入中
      間車道內，並續往被告所行駛之內側車道前進（見相驗卷
      第73頁、台中高分院卷宗第２３頁）；故被告應係於１３
      時４３分５１秒至５２秒之間，才開始闖越中華路。則以
      被害人係於１３時４３分５１、５２秒之間突然騎乘自行
      車跨越該斑馬線而闖入中間車道，另外被告所駕駛之自小
      貨車則係約於１３時４３分５２秒始出現在內側車道斑馬
      線前方等情觀之，二車於１３時４３分５３秒在被告駕車
      行駛之中華路內側車道發生上開碰撞之時間，距被害人開
      始跨越上開斑馬線而闖入中間車道之時間僅有1 秒多，而
      不及2 秒。而本件被告當時駕車行駛之中華路南下車道既
      係在綠燈狀態，另被害人跨越斑馬線而闖入中間與內側車
      道則係在紅燈禁行之狀態，在此情形，在客觀上顯難期待
      被告會有充足之時間可以採取適當之措施，以避免本件交
      通事故之發生。雖然被害人騎乘自行車跨越被告視線可及
      之道路約有7 公尺，但被害人係騎乘自行車跨越，而非步
      行，且實際跨越上開7 公尺之時間應不及２秒，並非原告
      主張之4 秒（當被害人係在紅燈禁行狀態，且猶在路邊之
      時，實無從期待被告應該預見被害人會闖紅燈而闖入內側
      車道）。而如依據臺灣省竹苗區車輛行車事故鑑定委員會
      上開鑑定意見書中，所載美國北佛羅里達州立大學警察科
      技管理學院於事故重建分析所採用之1.6 秒反應時間（含
      觸發、感知、判斷、鬆開油門、踩煞車、開始有效煞車）
      計算，在行車速限為每小時30至40公里之情形，其反應距
      離亦需13.3至17.7公尺，而此部分所須之煞車距離為5 至
      9 公尺；在此情形，意謂被告必須於18.3至26.7公尺前發
      現被害人欲由中華路1231巷闖紅燈騎入車道，並開始緊急
      煞車，方能避免本件車禍之發生（如在行車速限為每小時
      50公里之情形下，其反應距離即約需22.24 公尺並加上緊
      急煞車所行駛之距離）。但本件車禍發生之地點係有交通
      號誌之交岔路口，被告又為路權優先者，無論依據法律、
      習慣、法理及日常生活經驗，實無理由苛責被告駕車至上
      述交岔路口，即應以緊急煞車之方式來避讓。且被害人騎
      乘自行車跨越該斑馬線而闖至內側車道之時間僅1 秒多，
      事發突然，被告亦實難加以防範。
    (2)再者，於本件車禍發生之時間，在案發地點之巷口會有人
      車通行，此應屬常態。雖然依據一般人之日常生活經驗，
      在道路巷口可能會出現違規之人、車，但此究非常態。如
      要求汽車駕駛人駕車至有交通號誌之交岔路口之時，均須
      預防違規之人、車會突然闖入而慢速行駛，此無異係對汽
      車駕駛人課加道路交通安全法規所未規定之注意義務。且
      以本件被害人上開突然違規闖越紅燈之情形，要以習慣或
      日常生活經驗，對被告課此注意義務，實亦已超越社會相
      當性之範圍。本件原告主張被告有疏未注意車前狀況，未
      隨時採取必要之安全措施以避免危險發生之過失，尚不足
      採。
  (五)本件經本院刑事庭送請臺灣省竹苗區車輛行車事故鑑定委員
    會鑑定結果，亦以：「由卷附錄影內容顯示，於錄影時間１
    ３（誤載為４３）時４３分２１秒前中華路南下車道有車輛
    停等，至２１秒時中華路南下車道之車輛開始起動，李車（
    即被害人車）於４６秒（應係４８秒之誤）時出現於畫面上
    ，４９秒至路口沒停繼續往前直行，而張車（即被告車輛）
    於５２秒時在中華路南下車道出現，至５４秒（應係５３秒
    之誤）兩車發生撞擊，撞擊後中華路雙向之車輛繼續行駛，
    至４４分１８秒時中華路南下車道之車輛才又停止，顯然李
    車進入車道時中華路1231巷之號誌仍是紅燈。綜合上述，研
    判李車未依號誌指示搶道行駛，導致車禍發生，確屬不當」
    、「依美國北佛羅里達州立大學警察科技管理學院於事故重
    建分析所採用之反應時間（含觸發、感知、判斷、鬆開油門
    、踩煞車、開始有效煞車）為1.6 秒，再依張員所述之車速
    約30至40公里計算，則張車之反應距離為13.3至17.7公尺，
    而所須之煞車距離為5 至9 公尺，換言之，張車必須於18.3
    至26.7公尺前發現李車欲由中華路1231巷闖紅燈駛入車道，
    並開始緊急煞車，方能避免本件車禍之發生，但實無理由苛
    責路權優先者，應以緊急煞車之方式來避讓，且事發突然，
    張車實難加以防範」、「李俊廣騎乘腳踏車沿中華路1231巷
    由西往東方向行駛，應遵守道路交通標誌、標線、號誌之指
    示，並服從交通指揮人員之指揮」、「張秋鳳駕駛自小貨車
    沿中華路由北往南行駛，至肇事地行車管制號誌正常運作交
    岔路口，依標誌指示行駛，在往南車道上，路權優先，突遇
    李俊廣所騎乘之腳踏車未依號誌指示搶道駛至，無法防範」
    等情，鑑認：「李俊廣騎乘腳踏車，未依號誌指示行駛，為
    肇事原因」、「張秋鳳駕駛自小貨車，措手不及，無肇事因
    素」（見本院刑事卷第30至32頁）。再經本院刑事庭送請臺
    灣省車輛行車事故覆議鑑定委員會鑑定，亦為：「李俊廣騎
    乘腳踏車，行經行車管制號誌交岔路口未依號誌指示行駛（
    闖紅燈），為肇事原因」，餘照竹苗區車鑑會之鑑定意見（
    即「張秋鳳駕駛自小貨車，措手不及，無肇事因素」）之認
    定（見本院刑事卷第69頁）。復再經台中高分院囑託國立交
    通大學鑑定結果，依據國立交通大學於100 年4 月7 日以交
    大管運字第1001002745號函檢送本院之鑑定意見書，亦依據
    卷內資料、現場之監視器錄影光碟所攝錄影像、現場情形，
    另參酌：「機車或腳踏車自路旁巷道駛出係屬動態行為，騎
    士與幹道上車輛駕駛人互相睹見對方並警覺險狀，直至發生
    撞擊之避險反應餘隙時間，受雙方相對速度所影響甚鉅。肇
    事地點為號誌管制交岔路口，小貨車駛近之時可視範圍受到
    路旁障礙物所影響；肇事前小貨車右側（外車道）有一部疑
    似銀色之休旅車，慢速接近路口並且緩慢駛入加油站廣場（
    參相驗卷第112 頁現場監視光碟檔案１１０－張秋鳳．ａｖ
    ｉ影像１３：３１：５８，且直至１３：４５：１６始再度
    啟動駛離），該車應亦影響雙方互相睹見之時機；推斷腳踏
    車係受其前方同樣自中華路1231巷闖紅燈左轉銀白色機車所
    影響（參同卷現場監視光碟檔案0000000．ＭＯＶ影
    像１３：３１：４７、檔案１１０－張秋鳳．ａｖｉ影像１
    ３：４３：４７），而追隨其逕行駛出」等情，而鑑認：「
    李俊廣騎駛腳踏車，行經號誌管制正常運作路口，未依號誌
    指示行駛，為肇事因素。張秋鳳駕駛小貨車，應無肇事因素
    」（見台中高分院卷宗第106 、107 頁）。以上之鑑定意見
    與本院之認定亦無不符。
  (六)綜上所述，本件並無證認定被告對於本件車禍之發生與被害
    人之死亡具有過失。是被告主張其並無過失，尚可採信。被
    告對於本件車禍之發生既無過失，則其行為自不構成侵權行
    為要件。從而，原告依據侵權行為規定，請求被告賠償其等
    損害，為無理由，應予駁回。被告之訴既經駁回，其假執行
    之聲請自應併予駁回之。
四、本件事證已臻明確，兩造其餘主張、陳述與舉證，經審酌與
    本院前開判斷不生影響，爰不再予逐一論述，附此敘明。
五、訴訟費用負擔之依據：民事訴訟法第78條。
中    華    民    國   100    年    12    月    29    日
                  民事庭法  官  潘進順
以上正本係照原本作成。
如對本判決上訴，須於判決送達後20日內向本院提出上訴狀。
如委任律師提起上訴者，應一併繳納上訴審裁判費。
                        書記官  黃麗靜
中    華    民    國   100    年    12    月    29    日